【裁判字號】    90,訴緝,27
【裁判日期】    900731
【裁判案由】    毒品危害防制條例
【裁判全文】
臺灣彰化地方法院刑事判決                            九十年度訴緝字第二七號
    公  訴  人  臺灣彰化地方法院檢察署檢察官
    被      告  甲○○
右列被告因違反毒品危害防制條例案件，經檢察官提起公訴（八十九年度毒偵字第九
五六號）及本院依職權審理併案（九十年度毒偵字第二六四七號），本院判決如左：
        主  文
甲○○連續施用第一級毒品，累犯，處有期徒刑玖月。
扣案之海洛因包（有貳包計毛重貳公克；另壹包淨重零點壹公克）沒收銷燬之；塑
膠鏟子壹支沒收。
        事  實
一、甲○○曾因違反麻醉藥品管理條例案件，經本院判處有期徒刑三月確定，於民國
    八十四年七月二十一日執行完畢。其前於八十七年八月五日、同年月二十五日因
    施用第一級毒品海洛因及二級毒品安非他命案件，經依台灣台中地方法院分別以
    八十七年度毒聲字第一０七七號、第一四二一裁定送觀察、勒戒後，均認無繼續
    施用毒品之傾向，由臺灣台中地方法院檢察署檢察官各八十七年八月四日以八十
    七年度偵字第一六二六一號、八十七年九月四日以八十七年度偵字第一七八四三
    號為不起訴處分確定後。詎其竟復萌施用第一級毒品海洛因之概括犯意，先於八
    十八年一月二十三日，在彰化縣伸港鄉○○村○○路○段三００號住處，以將海
    洛因摻人香煙內，點火生煙，後予吸食之方式，施用第一級毒品海洛因一次，並
    於同日二十二時，在上址為警查獲，並扣得第其所有之第一級毒品海洛因一包（
    淨重０．一公克）及已供其施用毒品犯罪用之塑膠鏟子一支。後其因本次施施用
    毒品案件，經依本院八十八年度毒聲字第一三五六號裁定令入戒治處所施以強制
    戒治一年，其於八十八年八月七日入戒治所，後因戒治成績合格，經本院以八十
    九年毒聲字第七三號裁定停止戒治，所餘期間付保護管束，其於八十九年一月二
    十五日出戒治所，後其竟賡續前開概括犯意，自出戒治後至九十年六月十一日止
    ，在前開住處，以將海洛因混加水置入注射針筒內，再予注射之方式或將海洛因
    摻入香煙內，點火生煙，後予吸食之方式，連續施用第一級毒品海洛因多次，後
    於九十年六月十二日十九時二十分許，在台中市西屯區○○○路○段五五六─一
    號地下室二樓停車場，為警查獲，並扣得其所有海洛因二包（毛重二公克）。
二、案經台灣彰化地方法院檢察署檢察官自動檢舉偵查起訴暨本院依職權併案審理。
        理  由
一、右揭事實，業據被告甲○○於本院審審中，供承不諱，並如事實欄所載之物扣案
    可稽，且被告經採集尿液送驗，結果呈嗎啡陽性反應，有彰化縣衛生局煙毒尿液
    檢驗成績書一紙附卷可稽，顯見被告之自白與事實相符，堪以採信。又被告前於
    八十七年八月五日、同年月二十五日因施用第一級毒品海洛因及二級毒品安非他
    命案件，經依台灣台中地方法院分別以八十七年度毒聲字第一０七七號、第一四
    二一裁定送觀察、勒戒後，均認無繼續施用毒品之傾向，由臺灣台中地方法院檢
    察署檢察官各八十七年八月四日以八十七年度偵字第一六二六一號、八十七年九
    月四日以八十七年度偵字第一七八四三號為不起訴處分確定後。復因施用毒品案
    件，經依本院八十八年度毒聲字第一三五六號裁定令入戒治處所施以強制戒治一
    年，後因戒治成績合格，經本院以八十九年毒聲字第七三號裁定停止戒治，所餘
    期間付保護管束，有前開不起訴處分書二份、裁定書一份、臺灣彰化地方法院檢
    察署刑案資料查錄表一份及臺灣高等法院被告全國前案紀錄一份在卷可按。綜上
    ，本件事證已臻明確，被告之犯行，洵堪認定。
二、核被告所為，係犯毒品危害防制條例第十條第一項之罪。其於施用之時，持有第
    一級毒品海洛因行為，已為施用之高度行為所吸收，不另論罪。被告前後多次施
    用海洛因之行為，時間緊接，犯罪構成要件相同，顯係基於概犯意為之，為連續
    犯，應以一罪論，並依法加重其刑。原起訴書所漏列部分與已起訴書部分，有裁
    判上一罪之關係，本院依法自得併予審理，又施用毒品者，常有成癮性，是縱入
    戒治處所，亦不能以此阻止其施用毒品概括犯意之衍生，因此，本院認被告出戒
    治所後方施用毒品行為與入所前之施用毒品行為，應係基於概括犯意所為，此併
    予說明。查被告前因違反麻醉藥品管理條例案件，經本院判處有期徒刑三月確定
    ，於八十四年七月二十一日執行完畢，有臺灣彰化地方法院檢察署刑案資料查註
    紀錄表在卷可稽，其於五年以內再犯本件有期徒刑以上之罪，為累犯，應依法遞
    予加重其刑。爰審酌被告前因施用毒品罪行，甫經觀察、勒戒，釋放後猶故態復
    萌，再施用毒品不輟，無視於毒品對於自身健康之戕害及國家對於杜絕毒品犯罪
    之禁令，及其目前在臺灣雲林監獄附設戒治所執行強制戒治，本於煙毒犯人亦為
    「病人」考量，其施以長時間之戒治處遇，與煙毒犯罪科以刑罰之「特別預防」
    機制，尚無不同，等一切情狀，量處主文所示之刑。扣案之海洛因三包（計二包
    毛重二公克；另一包淨重０．一公克）係毒品，依毒品危害防制條例第十八條第
    一項前段，宣告沒收銷燬之；塑膠塑子一支係被告所有，且為已供其施用毒品犯
    罪所用之物，依法予以宣告沒收。
據上論斷，應依刑事訴訟法第二百九十九條第一項前段，毒品危害防制條例第十條第
二項、第十八條第一項前段，刑法第十一條前段、第五十六條、第四十七條、第三十
八條第一項第二款，罰金罰鍰提高標準條例第二條，判決如主文。
本案經檢察官詹昭書到庭執行職務。
中      華      民      國      九十     年      七     月     三十一   日
                                  臺灣彰化地方法院刑事第三庭
                                      法      官  洪  志  賢
右正本證明與原本無異。
如不服本判決，應於判決送達後十日內，向本院提出上訴狀（須附繕本）。
                                      法院書記官洪  年  慶
中      華      民      國      九十     年      八     月       七     日
毒品危害防制條例第十條：
施用第一級毒品者，處六月以上五年以下有期徒刑。
施用第二級毒品者，處三年以下有期徒刑。


司法院資訊處製作；財團法人民間司法改革基金會備份。
